臺北高等行政法院判決　　　　　　　　　　　　　　九十二年度訴字第二二七五號
　　　　　　　　　　　　　　　.
　　原　　　告　優典眼鏡有限公司
　　代　表　人　甲○○
　　輔　佐　人　乙○○
　　被　　　告　財政部臺北市國稅局
　　代　表　人　張盛和（局長）
　　訴訟代理人　丙○○
(1)中華民國九十二年三月二十四日台財訴字第○九二○○○二五六五號。
(2)中華民國九十二年三月二十日台財訴字第○九二○○○二五六六號。
(3)中華民國九十二年四月二十一日台財訴字第○九二○○○二五六八號。
右當事人間因營利事業所得稅事件，原告不服財政部下列訴願決定，提起行政訴訟。
本院判決如左：
    主  文
原告之訴駁回。
訴訟費用由原告負擔。
    事  實
壹、事實概要─本案原告對被告機關下列營利事業所得稅之核課處分不服，而申請復
              查，但復查結果未獲變更，原告提起訴願亦遭駁回，因此提起本件行
              政訴訟。
  Ａ、原告公司民國（下同）八十七年度營利事業所得稅之核課。
  Ｂ、原告公司八十八年度營利事業所得稅之核課。
  Ｃ、原告公司八十七年度稅後盈餘加徵百分之十特別營利事業所得稅之核課。
  Ｄ、原告公司八十八年度稅後盈餘加徵百分之十特別營利事業所得稅之核課。
貳、兩造聲明：
  一、原告聲明：
      求為判決撤銷原處分（復查決定）及訴願決定。
  二、被告聲明：
      求為判決駁回原告之訴。
參、兩造之爭點：
  一、原告主張之理由：
    Ａ、原告優典眼鏡有限公司成立於八十七年初，經銷吉視股份有限公司之產品，
        無奈於八十八年四月間，原供應藥廠之專利產品，因外商以假處分之手段，
        致被迫停止生產，而造成原告公司無法繼續經營，並向有關機關辦理停止營
        業手續在案。
    Ｂ、由於產品被假處分而停止生產，引起營運困難，原告負責人曾向錢莊借貸週
        轉，一時困難而無法償還，不得已下乃於辦理停業之後，全家遷移住址，以
        保生命之安全。而後又因原告公司負責人之父乙○○於八十六年擔任台北市
        眼鏡商業同業公會理事長期間，秉公處理會務，卻遭解聘之總幹事朱政光挾
        怨報復，以虛構之罪在公會派系爭之下，官司敗訴，而於八十九年五月遭台
        北地院通緝，舉家遠走他鄉，居無定所，戶籍亦成失人口，被歸戶於中正
        區戶政事務所。全家走頭無路之餘，除申請非常上訴之外，乙○○並於九十
        年八月十四日入監服刑，已於九十一年四月六日服刑完畢，全家始於九十一
        年四月十五日遷入台北縣蘆市○○街二十號之二樓。
    Ｃ、在上述期間內，原告從未曾收到台北市國稅局所寄送之任何稅單，被告機關
        竟然逕行決定，並移送執行。原告於九十一年八月初突然收到行政執行案件
        現場執行通知單，方知此事件．乃於九十一年八月二十六日向台北市國稅局
        提出申請復查事宜，卻遭國稅局駁回。台北市國稅局稱係依稅捐稽徵法第三
        十五條第一項所明定予以駁回，然稅捐稽徵法第三十五條第一項規定，「申
        請復查：一、依核定稅額通知書所載有應納稅額或應補徵稅額者，應於繳款
        書送達後，於繳納期間屆滿翌日起算三十日內，申請復查。」原告從未曾收
        到台北市國稅局所送達之繳款書，如何能於繳納期間屆滿翌日起算三十日內
        ，申請復查？
    Ｄ、憶及原告公司負責人之父近十年來擔任台北市眼鏡公會理事長，熱心公益，
        為提昇眼鏡業者之專業技術，無怨無悔，無奈卻厄運連年，屢遭不幸，而今
        向財政部申請訴願又遭駁回，被告機關逕行決定如此龐大之稅款，誠然無法
        讓人心服。
  二、被告主張之理由：
    Ａ、八十七年度營利事業所得稅部分：
      １、程序部分：
        ａ、按「納稅義務人對於核定稅捐之處分如有不服，應依規定格式，敘明理
            由，連同證明文件，依左列規定，申請復查：一、依核定稅額通知書所
            載有應納稅額或應補徵稅額者，應於繳款書送達後，於繳納期間屆滿翌
            日起算三十日內，申請復查。」為稅捐稽徵法第三十五條第一項所明定
            。
        ｂ、復查應於核定稅額繳款書送達後，繳納期間屆滿之翌日起，三十日內申
            請之，為前揭稅捐稽徵法所明定，若逾越三十日之不變期間而申請復查
            ，自為法所不許。本件原告八十七年度營利事業所得結算申報應納之結
            算稅額繳款書繳納期間至八十九年五月二十五日止，八十七年度營利事
            業所得稅核定稅額繳款書繳納期間至九十年四月二十七日止。其三十日
            之不變期間分別應至八十九年六月二十六日（六月二十四日及二十五日
            為例假日，順延至二十六日）、暨九十年五月二十八日（五月二十七日
            為例假日，順延至二十八日）屆滿，原告遲至九十一年八月二十六日始
            提出復查申請書，已逾前開法定不變期間，其復查程序未合，被告駁回
            原告復查之申請，訴願決定遞予維持，均無不合。
      ２、實體部分：
        ａ、補徵應納之結算稅額部分：
          I、按「納稅義務人應於每年二月二十日起至三月底止，填具結算申報書
              ，向該管稽徵機關，申報其上一年度內構成綜合所得總額或營利事業
              收入總額之項目及數額，以及有關減免、扣除之事實，並應依其全年
              應納稅額減除暫繳稅額、尚未抵繳之扣繳稅額及可扣抵稅額，計算其
              應納之結算稅額，於申報前自行繳納。但短期票券利息所得之扣繳稅
              款及營利事業獲配股利總額或盈餘總額所含之可扣抵稅額，不得減除
              。」為行為時所得稅法第七十一條第一項所明定。
          II、原告辦理八十七年度營利事業所得稅結算申報，申報本年度應納稅額
              為新台幣（以下同）三四三、八七四元，有原告本期結算申報書（損
              益及稅額計算表）附案可稽。又原告未依首揭所得稅法第七十一條第
              一項規定於申報前自行繳納情事，為原告所不爭執。是被告依首揭所
              得稅法規定，發單補徵，尚無違誤。
        ｂ、核定八十七年度營利事業所得稅部分：
          I、按「稽徵機關進行調查或復查時，納稅義務人應提示有關各種證明所
              得額之帳簿、文據；其未提示者，稽徵機關得依查得之資料或同業利
              潤標準，核定其所得額。」、「本法第八十三條所稱之帳簿文據，其
              關係所得額之一部或關係課稅年度中某一期間之所得額，而納稅義務
              人未能提示者，稽徵機關得就該部分依查得資料或同業利潤標準核定
              其所得額。」分別為所得稅法第八十三條第一項及同法施行細則第八
              十一條所明定。又所謂未提示，兼指帳簿文據全部未提示，或雖提示
              而有不完全、不健全或不相符者均有其適用，前行政法院六十一年判
              字第一九八號著有判例可資參照。
          II、原告本期列報所得額為一、四一五、四九七元。被告原查以原告逾期
              未提示帳證供核，遂依首揭所得稅法規定，按其申報眼鏡買賣業同業
              利潤標準（標準行業代號五二二○─一三）凈利率百分之十一，核定
              本期所得額為四、九○一、二五二元（計算式：營業收入淨額
              52,359,573元*11%-非營業損失858,301元=4,901,252元）原告所
              訴無法負擔繳稅，核無足採。被告原核定，依首揭規定，尚無違誤。
    Ｂ、八十八年度年營利事業所得稅及八十七年度未分配盈餘加徵百分之十營利事
        業所得稅部分：
      １、程序部分：
        ａ、按「納稅義務人對於核定稅捐之處分如有不服，應依規定格式，敘明理
            由，連同證明文件，依左列規定，申請復查：一、依核定稅額通知書所
            載有應納稅額或應補徵稅額者，應於繳款書送達後，於繳納期間屆滿翌
            日起算三十日內，申請復查。」為稅捐稽徵法第三十五條第一項所明定
            。
        ｂ、復查應於核定稅額繳款書送達後，繳納期間屆滿之翌日起，三十日內申
            請之，為前揭稅捐稽徵法所明定，若逾越三十日之不變期間而申請復查
            ，自為法所不許。本件原告八十七年度未分配盈餘加徵百分之十營利事
            業所得稅核定稅額繳款書繳納期間至九十年八月二十三日止，八十八年
            度營利事業所得稅核定稅額繳款書繳納期間至九十年五月二十七日止。
            其三十日之不變期間分別應至九十年九月二十二日、暨九十年六月二十
            六日屆滿，原告遲至九十一年八月六日始提出復查申請書，已逾前開法
            定不變期間，其復查程序未合，被告駁回原告復查之申請，訴願決定遞
            予維持，尚無不合。
      ２、實體部分：
        ａ、八十八年度年營利事業所得稅：
          I、按「納稅義務人未依規定期限辦理結算申報者，稽徵機關應即填報滯
              報通知書，送達納稅義務人，限於接到滯報通知書十五日內補辦理結
              算申報；其逾期仍未辦理結算申報者，稽徵機關應依查得之資料或同
              業利潤標準，核定其所得額及應納稅額，並填具核定稅額通知書，連
              同繳款書，送達納稅義務人依限繳納；．．．。」為所得稅法第七十
              九條第一項所明定。
          II、原告八十八度營利事業所得稅，未依照規定限期辦理結算申報，經滯
              報通知後，仍未於十五日內補報，經依所得稅法第七十九條第一項規
              定，核定全年所得額為一、八一六、七九一元（計算式：查得營業收
              入淨額12,111,937元*15%＋查得之營業外收入0元=1,816,791 元）
              ，尚無違誤。
        ｂ、八十七年度未分配盈餘加徵百分之十營利事業所得稅部分：
          I、按「自八十七年度起，營利事業當年度之盈餘未作分配者，應就該未
              分配盈餘加徵百分之十營利事業所得稅，不適用第七十六條之一規定
              。前項所稱未分配盈餘，係經稽徵機關核定之課稅所得額，加計同年
              度依本法或其他法律規定減免所得稅之所得額、不計入所得課稅之所
              得額、已依第三十九條規定扣除之虧損及減除左列各款後之餘額．．
              ．」、「營利事業應於其各該所得年度辦理結算申報之次年二月二十
              日至三月底止，就第六十六條之九第二項規定計算之未分配盈餘填具
              申報書，向該管稽徵機關申報，並計算應加徵之稅額，於申報前自行
              繳納。其經計算之未分配盈餘為零或負數者，仍應辦理申報。」、「
              營利事業未依規定期限，辦理未分配盈餘申報者，稽徵機關應即填具
              滯報通知書，送達營利事業，限於接到滯報通知書之日起十五日內補
              辦申報；其逾限仍未辦理申報者，稽徵機關應依查得資料，核定其未
              分配盈餘及應加徵之稅額，並填具核定稅額通知書，連同繳款書，送
              達營利事業依限繳納；嗣後如經調查另行發現課稅資料，仍應依稅捐
              稽徵法有關規定辦理。」、「營利事業逾第一百零二條之三第二項規
              定之補報期限，仍未辦理申報，經稽徵機關依查得資料核定其未分配
              盈餘及應加徵之稅額者，應按核定應加徵之稅額另徵百分之二十怠報
              金。怠報金之金額，不得少於四千五百元。」分別為行為時所得稅法
              第六十六條之九、第一百零二條之二第一項、第一百零二條之三第二
              項、及同法第一百零八條之一第二項所明定。
          II、原告八十七年度未分配盈餘，未依首揭所得稅法第一○二條之二第一
              項規定，就第六十六條之九第二項規定計算之未分配盈餘填具申報書
              ，辦理申報。被告依同法條規定，依查得資料核定其未分配盈餘為一
              、○六四、七一五元（計算式：核定課稅所得額1,415, 497元-應納
              營利事業所得稅343,874元-彌補以往年度之虧損6,908=1,064,715
              元），從而核定應加徵之稅額一○六、四七一元，另徵百分之二十怠
              報金二一、二九四元。尚無違誤。
      ３、八十八年度未分配盈餘加徵百分之十營利事業所得稅部分：
        ａ、按「自八十七年度起，營利事業當年度之盈餘未作分配者，應就該未分
            配盈餘加徵百分之十營利事業所得稅，不適用第七十六條之一規定。前
            項所稱未分配盈餘，係經稽徵機關核定之課稅所得額，加計同年度依本
            法或其他法律規定減免所得稅之所得額、不計入所得課稅之所得額、已
            依第三十九條規定扣除之虧損及減除左列各款後之餘額．．．」、「營
            利事業應於其各該所得年度辦理結算申報之次年二月二十日至三月底止
            ，就第六十六條之九第二項規定計算之未分配盈餘填具申報書，向該管
            稽徵機關申報，並計算應加徵之稅額，於申報前自行繳納。其經計算之
            未分配盈餘為零或負數者，仍應辦理申報。」、「營利事業未依規定期
            限，辦理未分配盈餘申報者，稽徵機關應即填具滯報通知書，送達營利
            事業，限於接到滯報通知書之日起十五日內補辦申報；其逾限仍未辦理
            申報者，稽徵機關應依查得資料，核定其未分配盈餘及應加徵之稅額，
            並填具核定稅額通知書，連同繳款書，送達營利事業依限繳納；嗣後如
            經調查另行發現課稅資料，仍應依稅捐稽徵法有關規定辦理。」、「營
            利事業逾第一百零二條之三第二項規定之補報期限，仍未辦理申報，經
            稽徵機關依查得資料核定其未分配盈餘及應加徵之稅額者，應按核定應
            加徵之稅額另徵百分之二十怠報金。怠報金之金額，不得少於四千五百
            元。」分別為行為時所得稅法第六十六條之九、第一百零二條之二第一
            項、第一百零二條之三第二項、及同法第一百零八條之一第二項所明定
            。
        ｂ、原告八十八年度未分配盈餘，未依首揭所得稅法第一○二條之二第一項
            規定，就第六十六條之九第二項規定計算之未分配盈餘填具申報書，辦
            理申報。被告依同法條規定，依查得資料核定其未分配盈餘為新台幣一
            、三六九、二六○元，及應加徵之稅額一三六、九二六元，另徵百分之
            二十怠報金二七、三八五元。原告補具八十八年度未分配盈餘申報書，
            請求重核等詞，資為爭訟。
        ｃ、經查原告八十八年度營利事業所得稅，未依所得稅法第七十一條第一項
            規定辦理結算申報，業經被告依同法第七十九條第一項規定，核定所得
            額為一、八一六、七九一元，暨應納稅額四四七、五三一元確定在案。
            從而被告原核定，依首揭所得稅法第六十六條之九規定，核定八十八年
            度未分配盈餘為一、三六九、二六○元（計算式：核定課稅所得額1,
            816,791元-應納營利事業所得稅447,531元=1,369,260元），加徵百分
            之十營利事業所得稅一三六、九二六元，另徵百分之二十怠報金二七、
            三八五元。尚無違誤。茲原告復執前詞爭訟，自難謂有理由。
    理  由
壹、兩造爭執之要點：
  一、有關原告公司八十七年度營利事業所得稅之核課部分：
    Ａ、程序方面：
      １、被告主張：
        ａ、原告有辦理八十七年度營利事業所得稅之結算，而自行申報應納三四三
            、八七四元之營利事業所得稅，但其未依規定期限繳納。其後經被告機
            關查核，認定原告應再補繳稅款八七一、四三九元。
        ｂ、而依稅捐稽徵法第三十五條第一項第一款之規定（即「納稅義務人對於
            核定稅捐之處分如有不服，應依規定格式，敘明理由，連同證明文件，
            依左列規定，申請復查：一、依核定稅額通知書所載有應納稅額或應補
            徵稅額者，應於繳款書送達後，於繳納期間屆滿翌日起算三十日內，申
            請復查」），原告之法定復查期間應自以下之日期起算：
          I、原告自行申報之三四三、八七四元稅款部分：
              此部分款項之繳納最後期間為八十九年五月二十五日，因此其三十日
              之不變期間應算至八十九年六月二十六日（六月二十四日及二十五日
              為例假日，順延至二十六日）。
          II、經被告機關核定補繳之八七一、四三九元稅款部分：
              此部分款項之核定稅額繳款書上所載之最後繳納期間為九十年四月二
              十七日，因此其三十日之不變期間應算至九十年五月二十八日（五月
              二十七日為例假日，順延至二十八日）屆滿。
        ｃ、但原告遲至九十一年八月二十六日始提出復查申請，已逾前開法定不變
            期間，其復查程序未合。
      ２、原告則反駁稱：
          其未收到繳款通知書，所以復查法定不變期間無從起算。
    Ｂ、實體方面：
      １、被告主張因為原告未依法提示帳證供核，所以被告機關對之推計計算應納
          稅額，並無錯誤可言。
      ２、原告則稱：「其可提出帳證為憑，要求核實認定」云云（但在本院審理中
          ，經本院定期命其提出帳證送交被告機關查核，原告並無法提出完整之帳
          證）。
  二、有關原告公司八十八年度營利事業所得稅之核課部分：
    Ａ、程序方面：
      １、被告主張：
        ａ、原告未依法辦理八十八年度營利事業所得稅之結算，而經被告機關逕行
            核定原告當年度應補稅額二七五、五九四元（計算式：核定應納稅額四
            四七、五三一元扣除暫繳稅額一七一、九三七元）。
        ｂ、依稅捐稽徵法第三十五條第一項第一款之規定，原告之法定復查期間應
            自以下之日期起算：
            此部分款項之核定稅額繳款書上所載之最後繳納期間為九十年五月二十
            七日，因此其三十日之不變期間應算至九十年六月二十六日屆滿。
        ｃ、但原告遲至九十一年八月六日始提出復查申請，已逾前開法定不變期間
            ，其復查程序未合。
      ２、原告則反駁稱：
          其未收到繳款通知書，所以復查法定不變期間無從起算。
    Ｂ、實體方面：
      １、被告主張因為原告未依法申報，所以被告機關對之推計計算應納稅額，並
          無錯誤可言。
      ２、原告則稱：「其可提出帳證為憑，要求核實認定」云云（但在本院審理中
          ，經本院定期命其提出帳證送交被告機關查核，原告並無法提出完整之帳
          證）。
  三、有關原告公司八十七年度稅後盈餘加徵百分之十特別營利事業所得稅之核課部
      分：
    Ａ、程序方面：
      １、被告主張：
        ａ、原告未依法辦理八十七年度稅後盈餘加徵百分之十特別營利事業所得稅
            之結算，而經被告機關逕行核定原告當年度此部分應繳納稅款為一○六
            、四七一元。
        ｂ、依稅捐稽徵法第三十五條第一項第一款之規定，原告之法定復查期間應
            自以下之日期起算：
            此部分款項之核定稅額繳款書上所載之最後繳納期間為九十年八月二十
            三日，因此其三十日之不變期間應算至九十年九月二十二日屆滿。
        ｃ、但原告遲至九十一年八月六日始提出復查申請，已逾前開法定不變期間
            ，其復查程序未合。
      ２、原告則反駁稱：
          其未收到繳款通知書，所以復查法定不變期間無從起算。
    Ｂ、實體方面：
      １、被告主張，因原告未依法自動申報，因此其以原告八十七年度上開經核定
          之稅後所得為基礎，按所得稅法第六十六條之九之相關規定計算出原告當
          年度之稅後盈餘加徵百分之十特別營利事業所得稅並無錯誤。
      ２、原告則反駁稱：其八十七年度經核定之所得額度既有錯誤，則在該錯誤基
          礎下之稅後盈餘計算自亦有錯誤。
  四、有關原告公司八十八年度稅後盈餘加徵百分之十特別營利事業所得稅之核課部
      分：
    Ａ、此部分兩造就程序方面並無爭執。
    Ｂ、而其等實體法部分之爭點如下：
      １、被告主張，因原告未依法自動申報，因此其以原告八十八年度上開經核定
          之稅後所得為基礎，按所得稅法第六十六條之九之相關規定計算出原告當
          年度之稅後盈餘加徵百分之十特別營利事業所得稅並無錯誤。
      ２、原告則反駁稱：其八十八年度經核定之所得額度既有錯誤，則在該錯誤基
          礎下之稅後盈餘計算自有錯誤。
貳、本案實體審理範圍之確定：
  一、依前述可知，被告機關對原告公司下列年度之營利事業所得稅之核課處分，均
      已逾法定救濟期間，而告確定：
      (1)原告公司八十七年度營利事業所得稅之核課。
      (2)原告公司八十八年度營利事業所得稅之核課。
      (3)原告公司八十七年度稅後盈餘加徵百分之十特別營利事業所得稅之核課。
      原告雖辯稱「其未收到繳款通知書，所以復查法定不變期間無從起算」云云，
      惟經查，上述核課處分，被告機關分別按公司營業所在地台北市○○路○段七
      五巷一弄七號一樓及負責人戶籍地台北市○○○路二四八巷六號六樓送達，因
      遷移而無法送達，乃依稅捐稽徵法第十八條第二項、第三項之規定公示送達，
      有信封及公告影本附於原處分卷可稽，已發生送達之效力，原告復未於稅捐稽
      徵法第三十五條第一項第一款規定之法定救濟期間內申請復查，從而，依稅捐
      稽徵法第三十四條第三項第一款之規定，上述核課處分應均已確定無誤。
  二、而行政訴訟法第一百零七條第一項第十款明定，原告之訴，有起訴不備其他要
      件者，行政法院應以裁定駁回之。次查行政處分於法定救濟期間過後，即發生
      不可爭力（學說上亦稱之「形式確定力」），處分相對人即不得再對之表示不
      服（訴願法第十四條第一項參照），除非經原處分機關或其上級機關依職權予
      以撤銷或變更（行政程序法第一百十七條參照），行政處分所規制之公法法律
      關係即就此確定。處分相對人如於行政處分發生形式確定力後，始向行政法院
      起訴請求撤銷系爭行政處分，或者訴請判決命有權機關重為行政處分時，即牴
      觸行政處分形式確定力之內涵，而屬本款「起訴不備其他要件」之情形。
  三、是以上開原告公司「八十七年度營利事業所得稅之核課、八十八年度營利事業
      所得稅之核課及八十七年度稅後盈餘加徵百分之十特別營利事業所得稅之核課
      」等部分，原告對此提起本件行政訴訟，其起訴顯非合法，不須進入實體審查
      ，且依法應以裁定駁回之，本院爰以程序上更為慎重之判決為之。
  四、本案真正應該進入實體審查之事項應該僅剩下：「原告公司八十八年度稅後盈
      餘加徵百分之十特別營利事業所得稅之核課」之單一爭點事實。
參、本院之判斷：
  一、首先，有關營利事業當年度未分配盈餘之計算，依所得稅法第六十六條之九之
      規定，係以經稽徵機關核定之各該年度之課稅所得額為基礎，並加、減同條規
      定之調整項後之餘額，作為各該年度之未分配盈餘，並據以加徵百分之十特別
      營利事業所得稅。
  二、又有關本案原告公司八十八年度稅後盈餘加徵百分之十特別營利事業所得稅部
      分，原告僅對作為計算八十八年度未分配盈餘基礎之「八十八年度核定之課稅
      所得額」表示不服，其主張「八十八年度經核定之所得額度既有錯誤，則在該
      錯誤基礎下之稅後盈餘計算自有錯誤」云云，從而，本院亦僅對八十八年度核
      定之課稅所得額為實體判斷。
  三、然而原告公司八十八年度營利事業課稅所得額已在其應納所得稅額中經被告機
      關一併判斷（課稅所得額乃是計算應納稅額之事實基礎），就算原告以二者非
      屬同行政爭訟標的，而要求本院重複審查其公司八十八年度之課稅所得額，但
      是由於上開課稅所得額之形成乃是因為原告未依法申報，所以被告機關對之推
      計計算，而得出其課稅所得，尚無錯誤可言。
  四、原告雖辯稱：「其可提出帳證為憑，要求核實認定」云云，但在本院審理中，
      經本院定期命其提出帳證送交被告機關查核，前後歷經數個月之久，原告始終
      無法提出完整之帳證供被告機關查核，是以原告之主張無從信為真正，被告機
      關對原告公司八十八年度營利事業所得稅之核課處分及以其課稅所得額之認定
      亦無違法可言。
  五、綜上，既然作為計算八十八年度未分配盈餘基礎之「八十八年度核定之課稅所
      得額」並無錯誤可言，而有關加徵百分之十特別營利事業所得稅之未分配盈餘
      ，其金額須依所得稅法第六十六條之九第一項之規定來確定，被告機關依此計
      算並無違誤，而原告又不能以所得稅法第六十六條之九第一項之規定本身為基
      準，具體指明被告機關之計算方式與上開法規範有何悖離之處。是以，本院無
      從推翻或動搖原處分合法性之判斷。
參、綜上所述，本件原處分並無違法，訴願決定予以維持亦無違誤，原告訴請撤銷為
    無理由，應予駁回。
據上論結，本件原告之訴或屬不合法，或屬無理由，爰依行政訴訟法第九十八條第三
項前段，判決如主文。
中　　　華　　　民　　　國　　九十三　　年　　 十一 　　月　　　五　　　日
                                   臺北高等行政法院 第  五  庭
                                           審 判 長 法  官  張瓊文
                                                    法  官  黃清光
                                                    法  官  帥嘉寶
右為正本係照原本作成。
如不服本判決，應於送達後二十日內，向本院提出上訴狀並表明上訴理由，如於本判
決宣示後送達前提起上訴者，應於判決送達後二十日內補提上訴理由書（須按他造人
數附繕本）。
中　　　華　　　民　　　國　　九十三　　年　　 十一 　　月　　　五　　　日
            　　　　　　　　　　　　　　    　      書記官  蘇亞珍
